---
title: "「新型コロナウイルス感染速報」が引用元になった資料"
author: "Su Wei"
date: "2021-02-11"
categories: [日本語]
slug: covid-live-reference
output:
  blogdown::html_page:
    toc: true
tags: [covid19]
summary: 'この記事には、自分が開発した「新型コロナウイルス感染速報」を紹介している資料のまとめです。自分が把握している限りの全てではないですが、「感染速報」が皆さんに信頼されていることを示されています。ツイター上に `covid-2019.live` でエゴサーチすればもっと出てくると思います。'
---

```{r setup, include=FALSE}
knitr::opts_chunk$set(echo = TRUE)
```

この記事には、自分が開発した「新型コロナウイルス感染速報」を紹介している資料達のまとめです。自分が把握している限りの全てではないですが、「感染速報」が皆さんに信頼されていることを示されています。ツイター上に `covid-2019.live` でエゴサーチすればもっと出てくると思います。

```{r pv, echo=FALSE}
suppressMessages({
  library(echarts4r)
  library(purrr)
  library(data.table)
})

url <- "https://cdn.covid-2019.live/static/stats.json"

result <- jsonlite::read_json(url)

pv <- data.table(
  date = as.Date(unlist(result$result$timeseries %>% map("since"))),
  pv = unlist(result$result$timeseries %>% map("pageviews") %>% map("all")),
  uv = unlist(result$result$timeseries %>% map("uniques") %>% map("all"))
)
pv %>%
  e_chart(date) %>%
  e_line(
    pv,
    name = "Page Views",
    symbolSize = 0
  ) %>%
  e_line(
    uv,
    name = "Unique Users",
    y_index = 1,
    symbolSize = 0
  ) %>%
  e_x_axis(
    splitLine = list(
      lineStyle = list(
        opacity = 0.2
      )
    )
  ) %>%
  e_title(
    text = sprintf(
      "Traffics of covid-2019.live（until: %s）",
      max(pv$date)
    ),
    subtext = sprintf(
      "Total Page Views: %s\nTotal Unique Users: %s",
      sum(pv$pv),
      sum(pv$uv)
    )
  ) %>%
  e_legend(
    show = TRUE,
    top = "15%",
    left = "20%",
  ) %>%
  e_grid(top = "15%") %>%
  e_tooltip(trigger = "axis")
```

## 1. 組織

1. ジャパン通信社：[第1弾【新型コロナウイルス –COVID-19 に関する情報サイトまとめ 国内編 その1】](https://www.japan-tsushin.co.jp/news/?p=165)

    > ■日本国内の感染状況について詳細なデータを多彩なチャートやグラフなどを駆使して表示

2. 日本医師会：[新型コロナウイルス感染症 > 医療機関用資料等 > 新型コロナウイルス感染症外来診療ガイド－役立つリンク集【日本医師会】](https://www.med.or.jp/dl-med/kansen/novel_corona/link/yakulink.pdf)

    > ●その他  
    > 新型コロナウイルス感染速報（日本国内の発生状況をリアルタイムに発信）  
    > https://covid-2019.live/  

3. 鳥取大学：[〔鳥取大学 鳥取地区〕　新型コロナウイルス感染症拡大防止のための「学生課外活動指針」](https://www.tottori-u.ac.jp/secure/17792/kagai-sisin210119.pdf)

    > 緊急事態宣言発令地域への移動は原則禁止とする。また感染発生地域については、新型コロナウイルス感染速報（https://covid-2019.live/） 等を参照し、状況によっては活動を自粛すること
    
4. 国立病院機構 三重病院：[三重病院ニュースレター > 緊急事態宣言解除後の生活 第25回](https://mie.hosp.go.jp/common/letter/nl_2006_02.pdf)

5. みずほ総合研究所：
    - [1 都 3 県における緊急事態宣言の影響シミュレーション](https://www.mizuho-ri.co.jp/publication/research/pdf/insight/jp210108.pdf)
    - [都道府県別の感染サイクル（～7/30）](http://www.pref.osaka.lg.jp/attach/1949/00004348/02.pdf)、[日本の都道府県別感染サイクル（～8/26）](https://orgwww2.bousai.metro.tokyo.lg.jp/_res/projects/default_project/_page_/001/011/782/20200827/20200827siryou.pdf)
  
6. みなみかしわ駅ノ歯科：[Covid-19感染防止プロトコル](https://minamikashiwa-shika.com/covid19.html)

7. 磐田市立総合病院：[新型コロナウイルス感染症](https://www.hospital.iwata.shizuoka.jp/feature/public-lectures/upload/20201224-175733-4953.pdf)

8. 産業医学推進研究会：[COVID-19対応状況調査（2020年5月実施分）](http://www.sansuiken.org/support/200605%20COVID-19_SSK_3rd_open_forHP.pdf)

9. NHK 福岡局：
    - 2020年5月22日『実感ドドド！』「新型コロナ　見てきた教訓と九州沖縄のこれから」
    - 2020年6月9日『ロクいち！福岡』「経路不明者を突き止めろ」

## 2. 個人

1. [山中伸弥による新型コロナウイルス情報発信](https://covid19-yamanaka.com/) > [データから学ぶ > 日本の状況](https://covid19-yamanaka.com/cont3/16.html)

    > **都道府県別の検査数、感染者数**  
    > 開発者がどなたかはわからないのですが、非常に有用なためリンクさせて頂きました  
    > https://covid-2019.live/

2. 忽那賢志（感染症専門医）：[症状、予防、経過と治療…　新型コロナウイルス感染症とは？　現時点で分かっていること（6月27日時点）](https://news.yahoo.co.jp/byline/kutsunasatoshi/20200627-00185362/)

3. 中川徹（大阪学院大学　名誉教授）：[新型コロナウイルス感染症(COVID-19)パンデミック:　危機とその克服](https://www.osaka-gu.ac.jp/php/nakagawa/TRIZ/jforum/2020Forum/Corvid19Crisis2020/Corvid19Crisis-index.html)

    > 日本国内の各県別の（一部、区市町村別）　感染確認数（各日、累計）、検査数、退院者数、死亡者数など。毎日更新。詳細データがコンパクトに可視化されており、日による変動が動的に見える。分かりやすく、貴重なサイトです。

4. [新型コロナ対策究極ガイド　三才ブックス (著)](https://www.amazon.co.jp/%E6%96%B0%E5%9E%8B%E3%82%B3%E3%83%AD%E3%83%8A%E5%AF%BE%E7%AD%96%E7%A9%B6%E6%A5%B5%E3%82%AC%E3%82%A4%E3%83%89-%E4%B8%89%E6%89%8D%E3%83%96%E3%83%83%E3%82%AF%E3%82%B9-ebook/dp/B08R3DMZPC)
   
    > [日々更新される新型コロナウイルス情報をチェック！](https://books.google.co.jp/books?id=N0kQEAAAQBAJ&pg=PA32&lpg=PA32&dq=%22covid-2019.live%22&source=bl&ots=pU6-F4FOvQ&sig=ACfU3U1TFsKbrU02wb0B1Bc-MVVK0CzL4w&hl=zh-CN&sa=X&ved=2ahUKEwjourvNleHuAhXCAYgKHapxDr44KBDoATAGegQIBRAC#v=onepage&q=%22covid-2019.live%22&f=false)

## 3. 発表

1. eRum2020::CovidR Contest: [Awardee](https://milano-r.github.io/erum2020-covidr-contest/index.html)

2. 第十三届R语言大会发表：[访问总量 1600 万 + 的疫情数据可视化应用的开发故事](https://china-r.org/files/ChinaR_13th.pdf)
